【裁判字號】    98,訴,550
【裁判日期】    980624
【裁判案由】    偽造文書等
【裁判全文】
臺灣臺北地方法院刑事判決               98年度訴字第550號
公  訴  人  臺灣臺北地方法院檢察署檢察官
被      告  丙○○
                    2（另案於臺灣臺北監獄執行中）
上列被告因偽造文書等案件，經檢察官提起公訴（97年度偵緝字
第2542號），本院判決如下：
    主  文
丙○○連續行使偽造私文書，足以生損害於他人，處有期徒刑壹
年貳月，減為有期徒刑柒月；扣案變造之「乙○○」國民身分證
上之「丙○○」照片壹幀及附表編號2至6所示信用卡簽帳單商店
存根聯持卡人簽名欄內偽造之「方淳麟」署押共伍枚，均沒收。
又竊盜，處有期徒刑伍月，減為有期徒刑貳月又拾伍日。應執行
有期徒刑捌月，扣案變造之「乙○○」國民身分證上之「丙○○
」照片壹幀及附表編號2至6所示信用卡簽帳單商店存根聯上偽造
之「方淳麟」簽名署押共伍枚，均沒收。
    事  實
一、丙○○明知與其同住於臺北市○○區○○街182巷11號之2之
    綽號「索南」、「卡馬」、「尚」等3名不詳真實姓名年藉
    西藏藉友人所持有之乙○○之國民身分證、重型機車駕駛執
    照各1張；甲○○之國民身分證1張；丁○○之中國信託商業
    銀行信用卡（卡號0000000000000000號）及流感疫苗接種紀
    錄卡各1張；Arik Gilad之美國運通信用卡（卡號000000000
    000000號）、長榮航空會員卡（卡號0000000000CE）、燦坤
    會員卡（卡號00000000號）、COSTCO會員卡及太平洋商務中
    心臺北會館會員卡各1張；戊○○之國民身分證、全民健康
    保險晶片卡、普通小型車汽車駕駛執照、特力廣場出入證、
    奧黛莉打折卡、大潤發會員卡、American International
    Group Bank信用卡（卡號0000000000000000號）、中國國際
    商業銀行信用卡（卡號0000000000000000號）、安泰商業銀
    行信用卡（卡號0000000000000000號）各1張；菲律賓藉女
    工Viado Oda Marites Sapatero之中華民國外僑居留證、全
    民健康保險晶片卡各1張；方淳麟之國民身分證、中國信託
    商業銀行信用卡（卡號0000000000000000號）各1張及臺灣
    居民來往大陸通行證、中國民生銀行存摺、中華民國護照各
    1本等物品，均係來源不明之贓物（分別係乙○○於92年12
    月25日凌晨，在臺北市大安區○○○路○段「Eden pub」內
    ，遭不詳人士所竊取；甲○○於93年2月13日晚間19時許，
    在臺北市大安區○○○路、復興南路口，遭不詳人士所搶奪
    ；丁○○於93年11月2日18時前之某時，在臺北市信義區○○○路421巷13號8樓，遭不詳人士所竊取；Arik Gilad於93
    年11月16日，在臺北市信義區○○○路495號11樓，遭不詳
    人士所竊取；戊○○於93年12月14日8時前之某時，在臺北
    市大安區○○○路○段236巷3弄29號15樓，遭不詳人士竊取
    ；Viado Oda Marites Sapatero於93年12月下旬某日，在臺
    北市○○區○○路1段112巷12號5樓其僱主李振泉住處內，
    遭不詳人士所竊取；方淳麟於94年1月8日19時07分前之某時
    ，在臺北市大安區○○○路○段192號9樓之2住處，遭不詳人
    士所竊取），竟仍基於收贓物之概括犯意，於92年12月25日
    起至94年1月19日間，連續收受之。其並於收受乙○○之國
    民身分證後，基於變造特種文書之犯意，於93年底至94年1
    月19日某日時，在上開住處內，將上開其所收受來源不明之
    「乙○○」國民身分證1張，其上「乙○○」照片1幀以美工
    刀予以割除，再換貼自己照片於乙○○之國民身分證上加以
    變造該證件，足以生損害於乙○○及戶政機關對於戶籍管理
    之正確性。
二、丙○○於收受Arik Gilad之美國運通卡、方淳麟之中國信託
    商業銀行信用卡後，復基於意圖為自己不法所有及偽造私文
    書進而行使之概括犯意，先後持上開Arik Gilad之美國運通
    卡、方淳麟之中國信託商業銀行信用卡，於附表所示時間，
    至附表各該編號所示行為地點之特約商店，連續消費購買商
    品，持上開信用卡結帳，使各該特約商店之不知情店員陷於
    錯誤，誤認確係信用卡持卡人Arik Gilad、方淳麟本人持卡
    消費，而如數交付商品，並在附表編號2至6所示特約商店之
    不知情店員交付之信用卡簽帳單商店收據聯上持卡人簽名欄
    內，偽造「方淳麟」簽名署押各1枚後，再將簽帳單商店收
    據聯交付各該店員而行使之，足以生損害Arik Gilad、方淳
    麟、NAUTICA服飾店、高林實業公司、大平洋崇光百貨公司
    、中國信託商業銀行及美國運通銀行。
三、丙○○另基於為意圖自己不法所有之竊盜犯意，於93年2月
    28日上午8時前之某時，至臺北市大安區○○○路204巷2號
    10樓李嶺生住處，竊取李嶺生所有之黑色手提包1個（內有
    全民健康保險卡紙卡、全民健康保險卡晶片卡、臺北富邦商
    業銀行信用卡、B&Q出入證、SKYLARK會員卡、老行家燕窩白
    金金卡、ETOUCH易利卡、臺北魚市會員會員卡、中國時報之
    友會員卡、國泰人壽名片各1張、曾大維作廢之護照1本及現
    金新臺幣【下同】3萬餘元），得手後，將現金花用殆盡，
    其餘物品放在臺北市○○街182巷11號住處內（業經李嶺生
    領回）。
四、案經乙○○、甲○○、丁○○、Arik Gilad、戊○○及中國
    信託商業銀行分別訴由臺北市政府警察局大安分局報請臺灣
    臺北地方法院檢察署檢察官偵查起訴。
    理  由
一、程序方面：
    本件被告丙○○所犯均係死刑、無期徒刑、最輕本刑為3年
    以上有期徒刑以外之罪，亦非高等法院管轄之第一審案件，
    於本院準備程序進行中，被告先就被訴事實為有罪之陳述，
    經告知被告簡式審判程序之旨，並聽取檢察官及被告之意見
    後，本院合議庭裁定由受命法官進行簡式審判程序，是本件
    之證據調查，依刑事訴訟法第273條之2規定，不受同法第
    159條第1項、第161條之2、第161條之3、第163條之1及第
    164條至第170條規定之限制，合先敘明。
二、認定犯罪事所憑證據及理由：
  (一)上揭犯罪事實，業據被告於偵查中及本院審理時坦承不諱。
  (二)證人告訴人乙○○於警詢及檢察事務官詢問時指述其於92年
    12月25日凌晨，在臺北市○○○路○段「eden pub」內，遭
    不詳人士竊走皮包，皮包內有現金2,000元、國民身分證、
    重型機車駕駛執照、金融卡、信用卡等物，扣案換貼被告照
    片之乙○○國民身分證即係其於上開時、地所失竊物品等情
    明確（見94年度偵字第4418號偵查第9至10頁、第113至114
    頁）。
  (三)證人即告訴人甲○○於警詢及檢察事務官詢問時指述其於93
    年2月13日晚間7時許，在臺北市○○○路東近復興南路附近
    行走時，突然遭2名不詳年輕男子壓住，強行取走其放在長
    褲後面口袋之皮夾（內有現金200元、駕駛執照、國民身分
    證各1張）及門號0000000000號行動電話1支，並遭該二名男
    子持不詳物體打斷右小腿，致其右小腿骨折，而在被告住處
    起出之甲○○國民身分證即係其於上開時、地遭人強盜取走
    ，案發當時因其已喝醉，無法指認強盜其財物之行為人等情
    明確（同上偵查卷第14至15頁、第124頁）。
  (四)告訴人丁○○於警詢時指述其於93年11月2日18時許，返回
    臺北市信義區○○○路421巷13號7樓、8樓住處時，發現住
    處門窗遭破壞，經清點後發現損失信用卡及一些證件，而在
    被告住處起出之流感疫苗接種紀錄卡、中國信託商業銀行信
    用卡（卡號0000000000000000號）即係其於上開時、地所失
    竊之物品等情明確（同上偵查卷第26至27頁）。
  (五)告訴人Arik Gilad於警詢及檢察事務官詢問時指述其於93年
    11月17日早上發現皮夾（內有美金300元、以色列身分證、
    美國運通信用卡【卡號000000000000000】、長榮航空會員
    卡【卡號0000000000CE）、燦坤會員卡【卡號00000000】、
    COSTCO會員卡、太平洋商務中心臺北會館會員卡等物）失竊
    ，在被告住處查扣之美國運通信用卡（卡號000000000000
    000）、長榮航空會員卡（卡號0000000000CE）、燦坤會員
    卡（卡號00000000）、COSTCO會員卡、太平洋商務中心臺北
    會館會員卡等物）各1張即係其於上開時、地失竊之物品，
    被告之女友周心怡曾打電話告訴其被告持其美國運通卡至
    NAUTICA店內盜刷消費450元購買襪子1雙，請其將該張美國
    運通信用卡掛失停用等情明確（同上偵查卷第31至32頁、第
    127至128頁、第131至132頁），核與證人周心怡於偵查中具
    結證述情節相符（見96年度偵字第14981號偵查卷第44頁、
    第61至62頁）。
  (六)告訴人戊○○於警察、檢察事務官詢問時指稱及檢察官訊問
    時具結證稱：其於93年12月14日上午8時許起床後發現住處
    門口落地窗遭人開啟進入屋內竊取財物，經清點後發現損失
    現金新臺幣54,900元、美金約200元、數位相機1台、手機1
    支、國民身分證、全民健康保險晶片卡、普通小型車汽車駕
    駛執照、特力廣場出入證、奧黛莉打折卡、大潤發會員卡、
    American International Group Bank信用卡（卡號0000000
    000000000號）、中國國際商業銀行信用卡（卡號000000000
    0000000號）、安泰商業銀行信用卡（卡號000000000000000
    0號）各1張等物，警方在被告住處起出之戊○○國民身分證
    、全民健康保險晶片卡、普通小型車汽車駕駛執照、特力廣
    場出入證、奧黛莉打折卡、大潤發會員卡、American
    International Group Bank信用卡（卡號0000000000000000
    號）、中國國際商業銀行信用卡（卡號0000000000000000號
    ）、安泰商業銀行信用卡（卡號0000000000000000號）各1
    張等物即係其於上開時、地所失竊物品（見94年度偵字第44
    18號偵查第35至36頁、第131至132頁、96年度偵字第14981
    號偵查卷第46至47頁）。
  (七)證人李振泉於警詢中證述於93年12月下旬，其位於臺北市○○區○○路1段112巷12號5樓住處曾遭竊，失竊物品即被告
    住處起出之菲律賓藉女工Viado Oda Marites Sapatero之中
    華民國外僑居留證、全民健康保險晶片卡各1張，其於93年
    10月12日開始聘僱Viado Oda Marites Sapatero，惟該女已
    於94年1月12日逃逸，現行方不明等情明確（見94年度偵字
    第4418號偵查卷第51頁）。
  (八)證人李嶺生於警詢時指稱：在被告住處起出之黑包手提包1
    個及李嶺生之全民健康保險卡紙卡、全民健康保險卡晶片卡
    、臺北富邦商業銀行信用卡、B&Q出入證、SKYLARK會員卡、
    老行家燕窩白金金卡、ETOUCH易利卡、臺北魚市會員會員卡
    、中國時報之友會員卡、國泰人壽名片各1張、曾大維作廢
    之護照1本，即係其於98年2月28日在臺北市○○○路204巷2
    號10樓住處遭竊財物等情明確（見同上偵查卷第18至20頁）
    。
  (九)證人方淳麟於警詢時指述其於94年1月8日20時30分返抵臺北
    市大安區○○○路○段192號9樓之2住處時，發現住處遭人侵
    入，經清點後發現損失台胞證、中華民國護照、信用卡、美
    金1,000元、港幣5,000元、人民幣2,000元及手機2支等物，
    警方在被告住處所起出方淳麟之國民身分證、中國信託商業
    銀行信用卡（卡號00000000 00000000號）各1張及臺灣居民
    來往大陸通行證、中國民生銀行存摺、中華民國護照各1本
    等物品，均係其於上開時、地遭竊物品，且被告曾持其中國
    信託商業銀行信用卡在94年1月8日冒名盜刷如附表編號2至6
    所示5筆消費紀錄，消費金額共63,686等情明確（見同上偵
    查卷第43至44頁、第92至93頁），並有被告冒用明細、被告
    偽造「方淳麟」簽名署押之信用卡簽帳單商店存根聯影本共
    5紙及被害人方淳麟於95年1月15日出具給中國信託商業銀行
    之聲明書附卷可稽（見94年度他字第4866號偵查卷第5至11
    頁）。
  (十)並有換貼被告照片之變造乙○○國民身分證、遭撕除相片之
    莊育重型機車駕駛執照各1張；告訴人甲○○之國民身分證1
    張；告訴人丁○○之中國信託商業銀行信用卡（卡號000000
    0000000000號）及流感疫苗接種紀錄卡各1張；告訴人Arik
    Gilad之美國運通信用卡（卡號000000000000000號）、長榮
    航空會員卡（卡號0000000000CE）、燦坤會員卡（卡號0000
    0000號）、COSTCO會員卡及太平洋商務中心臺北會館會員卡
    ；告訴人戊○○之國民身分證、全民健康保險晶片卡、普通
    小型車汽車駕駛執照、特力廣場出入證、奧黛莉打折卡、大
    潤發會員卡、American International Group Bank信用卡
    （卡號0000000000000000號）、中國國際商業銀行信用卡（
    卡號0000000000000000號）、安泰商業銀行信用卡（卡號
    0000000000000000號）各1張；被害人菲律賓藉女工Viado
    Oda Marites Sapatero之中華民國外僑居留證、全民健康保
    險晶片卡各1張；被害人方淳麟之國民身分證、中國信託商
    業銀行信用卡（卡號0000000000000000號）各1張及臺灣居
    民來往大陸通行證、中國民生銀行存摺、中華民國護照各1
    本；被害人李嶺生之黑色手提包1個、全民健康保險紙卡、
    全民健康保險晶片卡、臺北富邦商業銀行信用卡、B&Q出入
    證、SKYLARK會員卡、老行家燕窩白金卡、ETOUCH易利卡、
    臺北魚市會員會員卡、中國時報之友會員卡、國泰人壽名片
    各1張、曾大維作廢之護照1本等物扣案可憑。而上開物品業
    經各告訴人、被害人領回，亦有贓物認領保管單共7紙附卷
    可稽（見94年度偵字第4418號偵查卷第12頁、第17頁、第21
    頁、第22頁、第28頁、第34頁、第37頁）。
  (十一)綜上，以上均足為上開被告任意性自白之佐證，被告自白核
    與事實相符，應堪採信。本件事證明確，被告犯行洵堪認定
    ，應依法論科。
三、論罪科刑理由：
  (一)新舊法比較：
    被告行為後，刑法於94年2月2日修正公布，自95年7月1日施
    行。刑法第2條第1項之規定，係規範行為後法律變更所生新
    舊法律比較適用之準據法。所謂行為後法律有變更，包括構
    成要件之變更而有擴張或減縮，或法定刑度之變更。行為後
    法律有無變更，端視所適用處罰之成罪或科刑條件之實質內
    容，修正前後法律所定要件有無不同而斷。新舊法條文之內
    容有所修正，除其修正係無關乎要件內容之不同或處罰之輕
    重，而僅為文字、文義之修正或原有實務見解、法理之明文
    化，或僅條次之移列等無關有利或不利於行為人，非屬該條
    所指之法律有變更者，可毋庸依該規定為新舊法之比較，而
    應依一般法律適用原則，適用裁判時法外，即應適用刑法第
    2條第 1項之規定，為「從舊從輕」之比較。比較時應就罪
    刑有關之共犯、未遂犯、想像競合犯、牽連犯、連續犯、結
    合犯，以及累犯加重、自首減輕暨其他法定加減原因（如身
    加減）與加減例等一切情形，綜其全部罪刑之結果而為比較
    ，予以整體適用。經查：
    1.被告所犯刑法第320條第1項竊盜罪、第339條第1項詐欺罪
      及第349條第1項收受贓物罪之法定刑均有罰金刑之規定。
      而被告行為時之法定罰金刑最低刑度部分，修正前刑法第
      33條第5款規定：「罰金為（銀元）1元以上」，又銀元與
      新臺幣間之折算，依現行法規所定貨幣單位折算新臺幣條
      例第2條規定折算後，為新臺幣3元。然95年7月1日公布施
      行之刑法第33條第5款規定：「罰金為新臺幣1,000元以上
      ，以百元計算之」。經比較新舊法之規定，修正刑法第33
      條第5款所定罰金之最低刑度，較之修正前提高，自以被
      告行為時之修正前刑法第33 條第5款規定有利於被告，應
      適用舊法規定。
    2.被告行為後，刑法第56條連續犯之規定，業於94年2月2日
      修正公布刪除，並於95年7月1日施行，則被告之犯行，因
      行為後新法業已刪除連續犯之規定，此刪除雖非犯罪構成
      要件之變更，但顯已影響行為人刑罰之法律效果，自屬法
      律有變更，依新法第2條第1項規定，比較新、舊法結果，
      仍應適用較有利於被告之行為時法律即舊法論以連續犯（
      最高法院95年第8次刑事庭會議決議參照）。
    3.被告行為後，刑法第55條關於牽連犯之規定業經修正刪除
      ，則被告本案犯行，依新法應分論併罰，應適用較有利於
      被告之行為時法律即舊法論以牽連犯。
    4.綜合全部罪刑結果而為比較，被告行為後修正施行之刑法
      並非較為有利，本件應適用被告行為時即修正施行前刑法
      之相關規定。
  (二)核被告犯罪事實一所為，係該當刑法第349條第1項收受贓物
    罪及同法第212條變造特種文書罪之構成要件。
  (三)按信用卡交易之過程，需持卡人向特約商店提示信用卡，由
    持卡人在簽帳單上簽名，確認交易之標的及金額，再由特約
    商店核對該信用卡之有效性及持卡人之身分同一性無訛後，
    特約商店即將該簽帳單送交聯合信用卡處理中心請款轉知發
    卡機構撥款，故簽帳單具有持卡人與特約商店之交易契約性
    質，並具有持卡人經由聯合信用卡處理中心請求發卡機構撥
    款之請求書或指示文件之性質，非僅具有處理內部事務之傳
    票性質，且在信用卡簽帳單上偽簽姓名，單從形式上觀察，
    即足以知悉持卡人已收受特約商店所交付之交易標的物，有
    收據之性質，故行為人冒用他人名義於信用卡簽帳單上簽名
    ，應屬偽造私文書之行為。就犯罪事實二附表編號1部分，
    因簽帳單未扣案，無證據證明被告有偽造該簽帳單，核被告
    此部分所為，係該當刑法第339條第1項之詐欺取財罪。而犯
    罪事實二附表編號2至6所示被告盜刷信用卡消費付款且在簽
    帳單商店收據聯上偽造「方淳麟」簽名署押各1枚後持以行
    使交付店員，核其此部分所為，均係該當刑法第216條、第
    210條之行使偽造私文書罪及同法第339條第1項之詐欺取財
    罪之構成要件。被告偽造署押，用以偽造私文書，其偽造署
    押係偽造私文書之階段行為，偽造私文書後持以行使，其偽
    造之低度行為為行使之高度行為所吸收，均不另論罪。
  (四)核被告犯罪事實三所為，係犯刑法第320條第1項之竊盜罪。
  (五)被告各先後多次行使偽造私文書、詐欺取財、收受贓物犯行
    ，各時間緊接，手段相似，分別觸犯（基本）構成要件相同
    之罪名，顯均係基於概括犯意為之，均應依修正前刑法第56
    條連續犯規定，各論以一連續行使偽造私文書罪、一連續詐
    欺取財罪、一連續收受贓物罪，並均依法加重其刑。被告所
    為收受贓物罪與變造乙○○之國民身分證罪間，及各次收受
    來路不明文信用卡贓物後並冒名持卡盜刷所犯收受贓物罪、
    行使偽造私文書罪及詐欺取財罪之間，各有方法目的之牽連
    關係，應依修正前刑法第55條後段規定，從罪名及情節較重
    之連續行使偽造私文書罪處斷。
  (六)被告所犯連續行使偽造私文書罪及竊盜罪之間，犯意各別，
    罪名不同，應予分論併罰。
  (七)爰審酌被告之素行、犯罪之動機、目的、手段、次數，年輕
    力盛，竟不思以合法途徑取得財富，多次以雷同之手法為上
    揭犯罪行為，所生危害甚鉅，並參酌信用卡乃現代社會普遍
    而重要之交易工具，並有促進經濟、市場之功效，其運作之
    良窳則端賴社會之信任，被告冒名持用他人之信用卡，已相
    當程度造成此項信任之破壞，嚴重妨礙金融交易秩序，原不
    宜輕縱，且迄未賠償被害人所受損害，惟被告犯罪後坦承犯
    行，犯罪後態度良好等一切情狀，分別量處如主文所示之刑
    。
  (八)又被告所犯上開二罪均係在96年4月24日以前，亦無其他不
    合中華民國九十六年罪犯減刑條例所定不得減刑之情形，依
    中華民國九十六年罪犯減刑條例第2條第1項第3款、第7條之
    規定，減其宣告刑1/2。
  (九)扣案變造之「乙○○」國民身分證上之被告照片1幀，係被
    告所有供犯罪所用之物，爰依刑法第38條第1項第2款規定，
    諭知宣告沒收。又附表編號2至6所示簽帳單商店存根聯已交
    付特約商店轉收單銀行，該物品非屬被告所有，故不予沒收
    ，惟附表編號2至6其上所示簽帳單商店收據聯上持卡人簽名
    欄內被告偽造之「方淳麟」簽名署押各1枚，仍應依刑法第
    219條規定，於該犯罪項下宣告沒收。至未扣案之附表編號1
    商店存根聯及編號1至6所示簽帳單顧客收執聯，於被告消費
    後已滅失，故該等簽帳單不予沒收，附此敘明。
據上論斷，應依刑事訴訟法第273條之1第1項、第299條第1項前
段，刑法第2條第1項前段、第216條、第210條、第320條第1項、
第339條第1項、第349條第1項、第219條、第38條第1項第2款，
修正前刑法第56條、第55條，刑法施行法第1條之1，中華民國九
十六年罪犯減刑條例第2條第1項第3款、第7條，判決如主文。
本案經檢察官鄧巧羚到庭執行職務
中    華    民    國    98    年    6     月    24    日
                        刑事第十二庭  法  官  陳慧萍
以上正本證明與原本無異。
如不服本判決應於收受送達後10日內向本院提出上訴書狀，並應
敘述具體理由；其未敘述上訴理由者，應於上訴期間屆滿後20日
內向本院補提理由書（均須按他造當事人之人數附繕本）「切勿
逕送上級法院」。
                                      書記官  黃慧怡
中    華    民    國    98    年    6     月    24    日
附錄本案論罪科刑法條：
(一)中華民國刑法第216條
  （行使偽造變造或登載不實之文書罪）
  行使第210條至第215條之文書者，依偽造、變造文書或登載不
  實事項或使登載不實事項之規定處斷。
(二)中華民國刑法第210條
  （偽造變造私文書罪）
  偽造、變造私文書，足以生損害於公眾或他人者，處5年以下
  有期徒刑。
(三)中華民國刑法第320條
 （普通竊盜罪、竊佔罪）
  意圖為自己或第三人不法之所有，而竊取他人之動產者，為竊
  盜罪，處5年以下有期徒刑、拘役或500元以下罰金。
  意圖為自己或第三人不法之利益，而竊佔他人之不動產者，依
  前項之規定處斷。
  前二項之未遂犯罰之。
(四)中華民國刑法第339條
  （普通詐欺罪）
  意圖為自己或第三人不法之所有，以詐術使人將本人或第三人
  之物交付者，處5年以下有期徒刑、拘役或科或併科1,000元以
  下罰金。
  以前項方法得財產上不法之利益或使第三人得之者，亦同。
  前二項之未遂犯罰之。
(五)中華民國刑法第349條
  （普通贓物罪）
  收受贓物者，處3年以下有期徒刑、拘役或500元以下罰金。
  搬運、寄藏、故買贓物或為牙保者，處5年以下有期徒刑、拘
  役或科或併科1,000元以下罰金。
  因贓物變得之財物，以贓物論。
附表：
┌──┬───────────┬────────┬─────────────┬───────┬───────────────────┐
│編號│  所冒用之信用卡      │盜刷時間（民國）│      信用卡特約商店      │金額（新臺幣）│        備                   註       │
├──┼───────────┼────────┼─────────────┼───────┼───────────────────┤
│1   │告訴人Arik Gilad之美國│93年11月16日至同│臺北市國父紀念館旁NAUTICA │         450元│                                      │
│    │運通卡（卡號：00000000│年12月上旬間之某│門市                      │              │                                      │
│    │0000000）             │日時            │                          │              │                                      │
├──┼───────────┼────────┼─────────────┼───────┼───────────────────┤
│2   │被害人方淳麟之中國信託│93年1月8日晚間19│高林實業股份有限公司（臺北│       2,000元│簽帳單商店存根聯持卡人簽名欄內偽造之「│
│    │商業銀行信用卡（卡號：│時07分          │市大安區○○○路○段45號B1-│              │方淳麟」簽名署押壹枚沒收（如臺灣臺北地│
│    │0000000000000000）    │                │B3 ）                     │              │方法院檢察署94年度他字第4866號偵查卷第│
│    │                      │                │                          │              │10頁）。                              │
├──┼───────────┼────────┼─────────────┼───────┼───────────────────┤
│3   │被害人方淳麟之中國信  │93年1月8日晚間19│太平洋崇光百貨公司（臺北市│       1,106元│簽帳單商店存根聯持卡人簽名欄內偽造之「│
│    │託商業銀行信用卡（卡號│時27分          │大安區○○○路○段45號B1-B3│              │方淳麟」簽名署押壹枚沒收（如臺灣臺北地│
│    │：0000000000000000）  │                │）                        │              │方法院檢察署94年度他字第4866號偵查卷第│
│    │                      │                │                          │              │6頁）。                               │
├──┼───────────┼────────┼─────────────┼───────┼───────────────────┤
│4   │被害人方淳麟之中國信託│93年1月8日晚間19│太平洋崇光百貨公司（臺北市│       5,860元│簽帳單商店存根聯持卡人簽名欄內偽造之「│
│    │商業銀行信用卡（卡號：│時39分          │大安區○○○路○段45號B1-B3│              │方淳麟」簽名署押壹枚沒收（如臺灣臺北地│
│    │0000000000000000）    │                │）                        │              │方法院檢察署94年度他字第4866號偵查卷第│
│    │                      │                │                          │              │7頁）。                               │
├──┼───────────┼────────┼─────────────┼───────┼───────────────────┤
│5   │被害人方淳麟之中國信託│93年1月8日晚間19│太平洋崇光百貨公司（臺北市│       9,900元│簽帳單商店存根聯持卡人簽名欄內偽造之「│
│    │商業銀行信用卡（卡號：│時54分          │大安區○○○路○段45號B1-B3│              │方淳麟」簽名署押壹枚沒收（如臺灣臺北地│
│    │0000000000000000）    │                │）                        │              │方法院檢察署94年度他字第4866號偵查卷第│
│    │                      │                │                          │              │8頁）。                               │
├──┼───────────┼────────┼─────────────┼───────┼───────────────────┤
│6   │被害人方淳麟之中國信託│93年1月8日晚間20│太平洋崇光百貨公司（臺北市│      44,820元│簽帳單商店存根聯持卡人簽名欄內偽造之「│
│    │商業銀行信用卡（卡號：│時54分          │大安區○○○路○段45號B1-B3│              │方淳麟」簽名署押壹枚沒收（如臺灣臺北地│
│    │0000000000000000）    │                │）                        │              │方法院檢察署94年度他字第4866號偵查卷第│
│    │                      │                │                          │              │9頁）。                               │
└──┴───────────┴────────┴─────────────┴───────┴───────────────────┘


司法院資訊處製作；財團法人民間司法改革基金會備份。
